【裁判字號】    97,聲,5535
【裁判日期】    971226
【裁判案由】    聲明異議
【裁判全文】
臺灣臺中地方法院刑事裁定              97年度聲字第5535號
聲明異議人  甲○○
即  被  告
                    現於臺灣臺中監獄執行中
上列被告因違反槍砲彈藥刀械管制條例等案件，對於台灣台中地
方法院檢察署檢察官執行之指揮書（96年度執減更字第5330號）
，聲明異議，本院裁定如下：
    主    文
異議駁回。
    理    由
一、刑事訴訟法第484條規定，受刑人或其法定代理人或配偶以
    檢察官執行之指揮為不當者，得向諭知該裁判之法院聲明異
    議。刑事訴訟法第409條另規定，抗告無停止執行裁判之效
    力。但原審法院於抗告法院之裁定前，得以裁定停止執行。
    抗告法院得以裁定停止裁判之執行。
二、聲明異議意旨如附件聲明異議狀所載。
三、被告雖曾因違反槍砲彈藥刀械管制條例等案件，對於台灣台
    中地方法院檢察署檢察官執行之指揮書（96年度執減更字第
    53 30號），聲明異議，經本院於97年6月3日以97年度聲字
    第1375號裁定，「臺灣臺中地方法院檢察署檢察官於中華民
    國玖拾陸年玖月貳拾柒日所為九十六年執減更維字第五三三
    Ｏ號執行指揮書「罪名及刑期」欄內之記載應予撤銷。上開
    撤銷部分，應記載為「懲治盜匪條例有期徒刑八年二月、偽
    造文書有期徒刑三月、妨害自由有期徒刑六月、槍砲彈藥刀
    械管制條例有期徒刑四年，應執行有期徒刑十二年三月；槍
    砲等殘刑三年十月二十二日。（扣除已執行部分，尚應執行
    殘刑六年十月五日）。」經聲明異議人抗告後，台灣高等法
    院台中分院，於97年7月31日再以97年度抗字第800號裁定，
    「原裁定關於撤銷改判部分撤銷，發回台灣台中地方法院」
    ，嗣經本院於97年11月14日另以97年度聲更字第26號裁定，
    「臺灣臺中地方法院檢察署檢察官於中華民國玖拾陸年玖月
    貳拾柒日所為九十六年執減更維字第五三三０號執行指揮書
    之「罪名及刑期」欄內之記載應予撤銷，由檢察官另為適當
    之執行指揮。」有前揭三件裁定附卷足稽，並經本院調取前
    開卷查明無訛，惟目前聲明異議人就本院97年度聲更字第26
    號提出抗告中，亦經本院調取前開卷宗查明實屬，足見就台
    灣台中地方法院檢察署檢察官執行96年度執減更字第5330號
    之指揮書之聲明異議案件目前仍在進行中，聲明異議人仍就
    同一案件聲明異議已有未當，且前開裁定並未確定，無停止
    原執行執行指揮書之效力，原執行指揮書仍有效力，聲明異
    議人聲請意旨認為原執行指揮書被撤銷，檢察官執行聲明異
    議人羈押，已無執行指揮書之執行之依據，尚有誤解，非有
    理由，應予駁回，聲明異議人並因此主張釋放，亦屬無據，
    併予駁回，爰依刑事訴訟法第486條之規定，裁定如主文。
中    華    民    國    97    年    12    月    26    日
                  刑事第一庭    法  官  林清鈞
上正本證明與原本無異。
如不服本裁定，應於送達後五日內，向本院提出抗告狀。
                                書記官  陳貴卿
中    華    民    國    97    年    12    月    26    日


司法院資訊處製作；財團法人民間司法改革基金會備份。
